zh-CN: 五金/硬件 > 工具 > 扳手: 活动扳手; 套筒扳手; 扭矩扳手
ro-RO: Feronerie > Unelte > Chei: Chei reglabile; Chei tubulare; Chei dinamometrice
hu: Hardver > Szerszámok > Csavarkulcsok: Állítható csavarkulcsok; Aljzatcsavarkulcsok; Nyomatékcsavarkulcsok
tr: Hırdavat > Aletler > Somun Anahtarları: Ayarlanabilir Anahtarlar; Soket Anahtarları; Tork Anahtarlar
fi: Rakentaminen > Työkalut > Ruuviavaimet: Säädettävät ruuviavaimet; Hylsyavaimet; Momenttiavaimet
cs: Kutilství a řemeslo > Nářadí a nástroje > Klíče: Nastavitelné klíče; Nástrčné klíče; Momentové klíče
ko: 철물 > 도구 > 렌치: 조절식 렌치; 소켓 렌치; 토크 렌치
hr-HR: Željezarija > Alati > Alatni ključevi: Podesivi ključevi; Nasadni ključevi; Moment ključevi
lt-LT: Techninė įranga > Įrankiai > Veržliarakčiai: Reguliuojami veržliarakčiai; Lizdiniai veržliarakčiai; Dinamometriniai veržliarakčiai
ru: Оборудование и технические изделия > Инструменты > Гаечные ключи: Разводные ключи; Торцевые ключи; Динамометрические ключи
th: ฮาร์ดแวร์ > เครื่องมือ > ประแจ: ประแจแบบปรับได้; ประแจกระบอก; ประแจทอร์ค
pl: Sprzęt > Narzędzia > Klucze: Klucze nastawne; Klucze nasadowe; Klucze dynamometryczne
es: Bricolaje > Herramientas > Llaves inglesas: Llaves ajustables; Llaves de vaso; Llaves dinamométricas
it: Articoli di ferramenta > Utensili > Chiavi: Chiavi regolabili; Chiavi a bussola; Chiavi dinamometriche
sv: Metallprodukter > Verktyg > Skiftnycklar: Justerbara skiftnycklar; Hylsnycklar; Momentnycklar
en: Hardware > Tools > Wrenches: Adjustable Wrenches; Socket Wrenches; Torque Wrenches
sl-SI: Gradbena oprema > Orodja > Ključi: Nastavljivi ključi; Nasadni ključi; Momentni ključi
nb: Maskinvare > Verktøy > Nøkkelverktøy: Justerbare skiftenøkler; Pipenøkler; Momentnøkler
vi: Phần cứng > Công cụ > Cờ lê: Mỏ lết; Cờ lê ổ cắm; Cờ lê lực
da: Isenkram > Redskaber > Skruenøgler: Justerbare skruenøgler; Topnøgler; Momentnøgler
fr: Quincaillerie > Outils > Clés: Clés à molette; Clés à douille; Clés dynamométriques
el: Υλικά κατασκευών > Εργαλεία > Κλειδιά σύσφιγξης: Ρυθμιζόμενα κλειδιά; Κοίλα κλειδιά; Κλειδιά ροπής
bg-BG: Железария > Инструменти > Гаечни ключове: Регулируеми гаечни ключове; Тресчотки; Динамометрични ключове
ja: DIY用品 > 工具 > レンチ: モンキーレンチ; ソケットレンチ; トルクレンチ
pt-BR: Ferragens > Ferramentas > Chaves inglesas: Chaves inglesas ajustáveis; Chaves de soquete; Chaves de torque
nl: Bouwmaterialen > Gereedschap > Moersleutels: Verstelbare moersleutels; Ratelmoersleutels; Momentmoersleutels
sk-SK: Náradie > Nástroje > Kľúče: Nastaviteľné kľúče; Nástrčné kľúče; Momentové kľúče
zh-TW: 硬體 > 工具 > 扳手: 活動扳手; 套筒式扳手; 扭力扳手
pt-PT: Equipamento > Ferramentas > Chaves: Chaves ajustáveis; Chaves de soquete; Chaves de torque
de: Heimwerkerbedarf > Werkzeuge > Schraubenschlüssel: Verstellbare Schraubenschlüssel; Knarren; Drehmomentschlüssel